臺灣臺北地方法院民事裁定
111年度北簡聲字第180號
抗  告  人
即  聲請人  張金輝  



相  對  人  張富淳  


上列當事人間聲請停止執行事件，聲請人對於本院於中華民國11
1年8月26日所為111年度北簡聲字第180號裁定，提起抗告，本院
裁定如下：
    主  文
原裁定撤銷。
聲請人之聲請駁回。
    理    由
一、抗告意旨略以：抗告人即聲請人張金輝以系爭本票遭偽造為
    由，向本院提起確認本票債權不存在之訴，應符合非訟事件
    法第195條第1項之規定，原裁定誤命抗告人提供擔保停止執
    行，顯有違誤，爰提起抗告求予廢棄原裁定命抗告人供擔保
    之部分。
二、按強制執行程序開始後，除法律另有規定外，不停止執行。
    有回復原狀之聲請，或提起再審或異議之訴，或對於和解為
    繼續審判之請求，或提起宣告調解無效之訴、撤銷調解之訴
    ，或對於許可強制執行之裁定提起抗告時，法院因必要情形
    或依聲請定相當並確實之擔保，得為停止強制執行之裁定，
    強制執行法第18條定有明文。惟債權人所持之執行名義為本
    票裁定時，依非訟事件法第195條第1、2、3項規定：「發票
    人主張本票係偽造、變造者，於前條裁定送達後二十日內，
    得對執票人向為裁定之法院提起確認之訴」、「發票人證明
    已依前項規定提起訴訟時，執行法院應停止強制執行。但得
    依執票人聲請，許其提供相當擔保，繼續強制執行，亦得依
    發票人聲請，許其提供相當擔保，停止強制執行」、「發票
    人主張本票債權不存在而提起確認之訴不合於第一項之規定
    者，法院依發票人聲請，得許其提供相當並確實之擔保，停
    止強制執行」。從而，本票發票人如於收受本票裁定後20日
    內，以本票係經偽造、變造為由對於執票人提起確認本票債
    權不存在之訴時，發票人僅須證明已依法提起該訴訟，執行
    法院即應停止強制執行程序，於此情形發票人毋庸聲請受訴
    法院另為停止執行之裁定。
三、經查：相對人張富淳以本院111年度司票字第7658號本票裁
    定為執行名義，聲請強制執行抗告人所有之財產，經本院11
    1年度司執字第84378號給付票款強制執行事件受理中，然抗
    告人於民國111年6月7日收受前揭本票裁定後，以系爭本票
    為偽造為由，而於111年6月24日向本院提起確認本票債權不
    存在之訴等情，業經本院依職權調閱上開卷宗，查核屬實。
    是抗告人既依非訟事件法第195條第1項之規定於本票裁定送
    達後20日內起訴，則應依同條第2項規定向執行法院即本院
    民事執行處提出起訴之證明，執行法院即應停止強制執行，
    毋庸聲請受訴法院另為停止執行之裁定。原裁定命抗告人供
    擔保新臺幣200萬元後，本院111年度司執字第84378號給付
    票款之強制執行程序部分，於本院111年度北簡字第10502號
    確認本票債權不存在事件判決確定或和解、調解、撤回前，
    應暫予停止，於法尚有未洽，抗告論旨，指摘原裁定不當，
    求予廢棄，非無理由，原裁定應予撤銷，如主文第1項所示
    。又抗告人應逕向執行法院為起訴之證明，毋庸聲請受訴法
    院另為停止執行之裁定，故抗告人聲請裁定停止強制執行，
    於法無據，應予駁回，自應改裁定如主文第2項所示。
四、爰依民事訴訟法第490條第1項規定，裁定如主文。
中　　華　　民　　國　　111 　年　　9 　　月　　12　　日
                  臺北簡易庭  法  官  陳仁傑
以上正本係照原本作成。
如不服本裁定應於送達後10日內向本院提出抗告狀，並繳納抗告
費新臺幣1,000元。
中　　華　　民　　國　　111 　年　　9 　　月　　12　　日
                              書記官　黃進傑